臺灣臺中地方法院刑事判決　　　　　　　100年度易字第725號
公　訴　人　臺灣臺中地方法院檢察署檢察官
被　　　告　邱德宗
上列被告因竊盜案件，經檢察官提起公訴（100年度偵字第2462
號），本院裁判決如下：
    主    文
邱德宗犯竊盜罪，累犯，處有期徒刑伍月，扣案之鑰匙壹支沒收
；又犯攜帶兇器竊盜罪，累犯，處有期徒刑捌月。應執行有期徒
刑壹年，扣案之鑰匙壹支沒收。
    犯罪事實
一、邱德宗前因竊盜案件，經本院以96年度易字第2612號判決判
    處有期徒刑8月確定，嗣經減刑有期徒刑4月確定。又因竊盜
    及違反毒品危害防制條例案件，經本院分別以96年度易字第
    5334號判決、97年度訴字第810號判決分別判處有期徒刑5
    月、1年2月，均確定在案，並經定應執行刑為有期徒刑1年6
    月確定，嗣經入監接續執行，甫於民國98年6月11日執行完
    畢。詎不知悔改，意圖為自己不法之所有，基於竊盜之犯意
    ，分別:（一）於100年1月6日16時許，在臺中市○區○○街
    26號旁之巷內，以自備鑰匙竊取周佩玉所有，而停放在該處
    之車牌號碼LBJ－067號機車1輛。得手後，將該機車車牌丟
    棄於臺中市○區○○○路與五常街口之五常柳橋大排內，該
    機車則作為自己之代步工具。（二）於100年1月7日16時許
    ，在臺中市○區○村路○○○○路之7－ELEVEN便利超商騎
    樓，以客觀上足供兇器使用之自備扳手(未扣案)，竊取林森
    華所有，而停放在該處之車牌號碼YJD－592號機車車牌1面
    。得手後，於不詳時間、地點，將竊得之上述車牌，懸掛在
    周佩玉失竊前述機車車身。嗣於100年1月23日16時許，騎乘
    上述贓車，行經臺中市○區○○路43號前，為警查獲，並扣
    得周佩玉失竊前述機車1輛、林森華失竊前述機車車牌1面及
    鑰匙1支，循線查悉上情。
二、案經周佩玉、林森華訴由臺中市政府警察局第二分局報告臺
    灣臺中地方法院檢察署檢察官偵查起訴。
    理    由
一、按被告以外之人（包括證人、鑑定人、告訴人、被害人及共
    同被告等）於審判外之陳述雖不符刑事訴訟法第159條之1至
    之4等4條之規定，而經當事人於審判程序同意作為證據，法
    院審酌該言詞陳述或書面陳述作成時之情況，認為適當者，
    亦得為證據；當事人、代理人或辯護人於法院調查證據時，
    知有刑事訴訟法第159條第1項不得為證據之情形，而未於言
    詞辯論終結前聲明異議者，視為有前項之同意，同法第159
    條之5定有明文。立法意旨在於傳聞證據未經當事人之反對
    詰問予以核實，原則上先予排除。惟若當事人已放棄反對詰
    問權，於審判程序中表明同意該等傳聞證據可作為證據；或
    於言詞辯論終結前未聲明異議，基於尊重當事人對傳聞證據
    之處分權，及證據資料愈豐富，愈有助於真實發見之理念，
    且強化言詞辯論主義，使訴訟程序得以順暢進行，上開傳聞
    證據亦均具有證據能力。查本院審酌證人周佩玉、林森華證
    述筆錄製成及其他文書卷證資料取得，並無證據顯示有何違
    背程序規定情事，依據上述之說明，均應具有證據能力。
二、上揭犯罪事實，業據被告於偵查及本院審理中自白不諱，核
    與告訴人周佩玉、林森華於警詢中指訴情節大致相符。此外
    ，復有扣押目錄表、贓物認領保管單、失車-案件基本資料
    詳細畫面報表、臺中市政府警察局車輛尋獲電腦輸入單、車
    輛詳細資料報表、照片11張、現場圖、職務報告書等在卷可
    稽及扣案之鑰匙足以佐證。足認被告之自白與事實相符。
    本件事證明確，被告犯行，堪以認定。
三、核被告就犯罪事實一、（一）所為，係犯刑法第320條第1項
    之竊盜罪；犯罪事實一、（二）所為，係犯刑法第321條第
    1項第3款之加重竊盜罪。被告所犯上開2罪間，犯意各別，
    行為互殊，應予分論併罰。又被告於受有期徒刑之執行完畢
    後，5年內故意再犯本件有期徒刑以上之2罪，有臺灣高等法
    院被告前案紀錄在卷可憑，為累犯，均依刑法第47條第1項
    之規定，加重其刑。
四、爰審酌被告有多次前案紀錄（含有多次竊盜），其素行並非
    良好，且其所竊之財物價值非鉅，並未與被害人和解，犯後
    坦承犯行，併其生活狀況、智識程度、犯罪之動機、目的等
    一切情狀，分別量處如主文所示之刑，並定其應執行之刑。
    扣案之鑰匙1支，係屬被告所有供如犯罪事實欄一、(一)犯
    罪所用之物，業據被告於本院供陳在卷，依法宣告沒收。未
    扣案之扳手1支，雖為被告所有，惟並未扣案，為免將來執
    行之不便，爰不另為沒收之諭知，附此敘明。
據上論斷，應依刑事訴訟法第299條第1項前段，刑法第320條第
1項、321條第1項第3款、第47條第1項、第38條第1項第2款、第
51條第5款，判決如主文。
本案經檢察官鐘祖聲到庭執行職務。
中    華    民    國    100  年    3    月    23    日
                      刑事第四庭  法  官 黃益茂
以上正本證明與原本無異。
如不服本判決應於收受送達後10日內向本院提出上訴書狀，並應
敘述具體理由；其未敘述上訴理由者，應於上訴期間屆滿後20日
內向本院補提理由書（均須按他造當事人之人數附繕本）「切勿
逕送上級法院」。
                                  書記官 蔡秋明
中    華    民    國    100  年    3    月    23    日
附錄本案所犯法條全文
刑法第320條第1項
意圖為自己或第三人不法之所有，而竊取他人之動產者，為竊盜
罪，處5  年以下有期徒刑、拘役或 5 百元以下罰金。
刑法第321條第1項第3款
犯竊盜罪而有左列情形之一者，處 6 月以上、 5 年以下有期徒
刑：
三、攜帶兇器而犯之者。